臺灣高等法院臺中分院刑事裁定　
111年度聲字第1992號
聲  請  人  臺灣高等檢察署臺中檢察分署檢察官     
受  刑  人  謝金能



上列聲請人因受刑人詐欺案件，數罪併罰有二裁判以上，聲請定
其應執行之刑（聲請案號：111年度執聲字第874號），本院裁定
如下：
    主  文
謝金能所犯如附表所示之罪刑，有期徒刑部分應執行有期徒刑壹
年拾月。 
    理  由
一、聲請意旨略以：受刑人謝金能因詐欺數罪，先後經判決確定
    如附表所示，應依刑法第53條、第51條第5款規定，定其應
    執行之刑，爰依刑事訴訟法第477條第1項聲請裁定等語。
二、按裁判確定前犯數罪者，併合處罰之；數罪併罰有二裁判以
    上，宣告多數有期徒刑者，於各刑中之最長期以上，各刑合
    併之刑期以下，定其應執行之刑期，但不得逾30年，刑法第
    50條第1項前段、第51條第5款、第53條分別定有明文。次按
    數罪併罰之定應執行之刑，係出於刑罰經濟與責罰相當之考
    量，並非予以犯罪行為人或受刑人不當之利益，為一種特別
    的量刑過程，相較於刑法第57條所定科刑時應審酌之事項係
    對一般犯罪行為之裁量，為定應執行刑之宣告，乃對犯罪行
    為人本身及所犯各罪之總檢視，除應考量行為人所犯數罪反
    應出之人格特性，並應權衡審酌行為人之責任與整體刑法目
    的及相關刑事政策，在量刑權之法律拘束性原則下，依刑法
    第51條第5款之規定，採限制加重原則，以宣告各刑中之最
    長期為下限，各刑合併之刑期為上限，但最長不得逾30年，
    資為量刑自由裁量權之外部性界限，並應受法秩序理念規範
    之比例原則、平等原則、責罰相當原則、重複評價禁止原則
    等自由裁量權之內部抽象價值要求界限之支配，以使輕重得
    宜，罰當其責，俾符合法律授與裁量權之目的，以區別數罪
    併罰與單純數罪之不同，兼顧刑罰衡平原則（最高法院100
    年度台抗字第440號裁定意旨參照）。再執行刑之酌定，審
    酌各罪間之關係時，宜綜合考量數罪侵害法益之異同、對侵
    害法益之加重效應及時間、空間之密接程度，各罪間之獨立
    程度較高者，法院宜酌定較高之執行刑，但仍宜注意維持輕
    重罪間刑罰體系之平衡。行為人所犯數罪係侵害不可替代性
    或不可回復性之個人法益者，宜酌定較高之執行刑。民國10
    7年8月7日司法院院台廳刑一字第1070021860號函訂定並自
    即日生效之「刑事案件量刑及定執行刑參考要點」第24、25
    點規定可供參考。
三、經查，本案受刑人所犯如附表所示之各罪，各處如附表所示
    之刑，均確定在案，有附表所示各罪之刑事判決及臺灣高等
    法院被告前案紀錄表在卷可憑，而本院屬犯罪事實最後判決
    之法院，是檢察官向本院聲請定其應執行之刑，核屬正當。
    爰斟酌受刑人各次犯罪之時間、犯罪類型、行為方式、法益
    侵害情況，對於受刑人所犯數罪為整體非難評價，兼顧刑罰
    衡平之要求及矯正受刑人之目的，及附表所示各罪曾經定應
    執行刑之總和，為有期徒刑3年1月，所形成法院裁量所定刑
    期之上限，暨經本院寄送「陳述意見調查表」予受刑人表示
    意見，受刑人表示誤觸法律，深感悔意，改過自新，痛改前
    非，重新作人，請給予適當刑期，且年事已高，身體多處不
    適，三高纏身，時常須看病或住院等語等一切情狀，定其應
    執行刑如主文所示。　
四、依刑事訴訟法第477條第1項、刑法第53條、第51條第5款，
    裁定如主文。
中　　華　　民　　國　　111 　年　　10　　月　　25　　日
        　　刑事第十庭    審判長法　官  陳  宏  卿
　　　　　　　　　　　　　　    法　官  楊  文  廣
 　　　　　　　　　　　　　　　 法　官  楊  陵  萍     
　　　　　　　　　　　　　　　                      
以上正本證明與原本無異。     
如不服本裁定，得於收受送達後5日內向本院提出抗告書狀(須附
繕本)。因疫情而遲誤不變期間，得向法院聲請回復原狀。

                                書記官  廖  婉  菁
　　　　　　　　　　　　　　　　
中　　華　　民　　國　　111 　年　　10　　月　　25　　日
附表：受刑人謝金能定應執行刑案件一覽表
編  號  1 2 3 罪  名  詐欺 詐欺 詐欺 宣告刑  有期徒刑1年2月 有期徒刑1年5月 有期徒刑1年3月 併科罰金新臺幣4萬元 犯罪日期       109年4月7日至5 月6日 109年4月間至5月8日 109年4月初至5月 5日  偵查機關  年度案號  臺中地檢109年度偵字第21090號 臺中地檢110年度偵字第30781號 臺中地檢110年度偵字第4354號 最後事實審 法院 中高分院 臺中地院 中高分院  案號 110年度金上訴字第66號 111年度金訴字第573號 111年度金上訴字第1203號  判決 日期 110年12月14日 111年5月19日 111年7月14日 確定 判決 法院 中高分院 臺中地院 中高分院  案號 110年度金上訴字第66號 111年度金訴字第573號 111年度金上訴字第1203號  判決確定 日期 111年1月26日 111年6月14日 111年8月17日 是否為得易科罰金、易服社會勞動之案件  不得易科罰金 不得易服社會勞動  不得易科罰金 不得易服社會勞動  不得易科罰金 不得易服社會勞動 備    註  臺中地檢111年度執字第2378號 （編號1、2曾定應執行有期徒刑1年8月）  臺中地檢111年度執字第7779號（編號1、2曾定應執行有期徒刑1年8月）  臺中地檢111年度執字第10430號 （編號3、4曾定應執行有期徒刑1年5月，併科罰金新臺幣5萬元）  
編  號  4 （以下空白） （以下空白） 罪  名  詐欺   宣告刑  有期徒刑1年1月 併科罰金新臺幣2萬元   犯 罪   日 期  109年5月15日   偵查機關 年度案號  臺中地檢110年度偵字第4354號   最後事實審 法院 中高分院    案號 111年度金上訴字第1203號    判決 日期 111年7月14日   確定 判決 法院 中高分院    案號 111年度金上訴字第1203號    確定 日期 111年8月17日   是否為得易科罰金、易服社會勞動之案件  不得易科罰金 不得易服社會勞動   備    註  臺中地檢111年度執字第10430號 （編號3、4曾定應執行有期徒刑1年5月，併科罰金新臺幣5萬元）